【裁判字號】    97,訴,246
【裁判日期】    970331
【裁判案由】    違反毒品危害防制條例
【裁判全文】
臺灣屏東地方法院刑事判決               97年度訴字第246號
公  訴  人  臺灣屏東地方法院檢察署檢察官
被      告  甲○○
                    （現於臺灣屏東監獄竹田分監執行中）
上列被告因違反毒品危害防制條例案件，經檢察官提起公訴（97
年度毒偵字第51號），被告於準備程序中就被訴事實為有罪之陳
述，經本院合議庭裁定改以簡式審判程序審理，判決如下：
    主  文
甲○○施用第一級毒品，累犯，處有期徒刑壹年；又施用第二級
毒品，累犯，處有期徒刑捌月。應執行有期徒刑壹年陸月。
    事  實
一、甲○○前於民國93年間因施用毒品案件，經本院以93年度毒
    聲字第268 號裁定送觀察、勒戒，因認無繼續施用毒品傾向
    ，由臺灣屏東地方法院檢察署檢察官於93年5 月1 日以93年
    度毒偵字第794 號為不起訴處分確定，於93年5 月4 日釋放
    出所；又於94年間因施用第一、二級毒品案件，經本院以94
    年度訴字第529 號判決判處有期徒刑6 月、4 月，應執行有
    期徒刑8 月確定，嗣於95年5 月4 日縮短刑期執行完畢出監
    。詎仍不知戒除毒癮，竟於觀察、勒戒執行完畢釋放後5 年
    內，分別基於施用第一級毒品海洛因及第二級毒品甲基安非
    他命之犯意，先於96年11月26日13時許，在其位於屏東縣萬
    丹鄉萬大橋下橋墩處，將海洛因摻水混合後置入針筒，以注
    射之方式施用第一級毒品海洛因1 次；另於96年11月29日14
    時20分許採尿時往前回溯72小時內之某時，同上開地點，以
    甲基安非他命置入玻璃球內燒烤吸食煙霧之方式，施用第二
    級毒品甲基安非他命1 次。嗣於96年11月29日13時30分許，
    在屏東縣萬丹鄉○○村○○路155 號住處前，因涉犯竊盜案
    件，經警拘提時發覺手腕有注射針孔痕跡，徵其同意採尿送
    驗後，檢驗結果呈嗎啡、甲基安非他命陽性反應，始悉上情
    。
二、案經屏東縣警察局屏東分局報告臺灣屏東地方法院檢察署檢
    察官偵查起訴。
    理  由
一、本案被告甲○○所犯為死刑、無刑徒刑或最輕本刑為3 年以
    上有期徒刑以外之罪，其於準備程序中就被訴事實為有罪之
    陳述，經法官告知簡式審判程序之旨，並聽取公訴人之意見
    後，依刑事訴訟法第273 條之1 第1 項規定，裁定由受命法
    官獨任進行簡式審判程序，合先敘明。
二、上開事實，業據被告甲○○於本院審理時坦承不諱，且被告
    為警查獲時採尿送驗結果，呈嗎啡（即海洛因水解後之反應
    ）、甲基安非他命之陽性反應，有正修科技大學超微量研究
    科技中心96年12月13日R00-0000-000號檢驗報告1 紙在卷可
    證。上述鑑驗結果，係檢驗機關本於專業知識及以精密儀器
    或科學檢驗方法所得之結論，自可憑信，足見被告自白與事
    實相符，堪以採信。又被告前於93年間因施用毒品案件，經
    本院以93年度毒聲字第268 號裁定送觀察、勒戒，因認無繼
    續施用毒品傾向，由臺灣屏東地方法院檢察署檢察官於93年
    5 月1 日以93年度毒偵字第794 號為不起訴處分確定，於93
    年5 月4 日釋放出所，有臺灣屏東地方法院檢察署刑案資料
    查註紀錄表及臺灣高等法院被告前案紀錄表各1 份在卷可參
    。從而，本件事證明確，被告經觀察、勒戒執行完畢釋放後
    ，5 年內再犯本件施用毒品之犯行堪予認定。
三、查海洛因、甲基安非他命分屬毒品危害防制條例第2 條第2
    項第1 款、第2 款所稱之第一、二級毒品，均不得持有、施
    用，被告甲○○竟持以施用，核其所為，係犯同條例第10條
    第1 項之施用第一級毒品罪及同條第2 項之施用第二級毒品
    罪。其施用前持有海洛因、甲基安非他命之低度行為，應為
    施用之高度行為所吸收，均不另論罪。查被告前於94年間因
    施用第一、二級毒品案件，經本院以94年度訴字第529 號判
    決判處有期徒刑6 月、4 月，應執行有期徒刑8 月確定，嗣
    於95年5 月4 日縮短刑期執行完畢出監，有臺灣屏東地方法
    院檢察署刑案資料查註紀錄表及臺灣高等法院被告前案紀錄
    表各1 份在卷可按，其受有期徒刑之執行完畢後，5 年之內
    故意再犯有期徒刑以上之二罪，為累犯，均應依刑法第47條
    第1 項之規定，加重其刑。爰審酌被告素行非佳，此有卷附
    之臺灣高等法院被告前案紀錄表1 份可參，且被告經觀察勒
    戒後，仍未能戒除毒癮，顯見其無戒毒悔改之意，惟念其施
    用毒品之次數各僅1 次，及其犯罪後坦認犯行，態度尚稱良
    好等一切情狀，分別量處如主文所示之刑，並定其應執行刑
    。
據上論斷，應依刑事訴訟法第273 條之1 第1 項、第299 條第1
項前段，毒品危害防制條例第10條第1 項、第2 項，刑法第11條
前段、第47條第1 項、第51條第5 款，判決如主文。
本案經檢察官顏珮珊到庭執行職務
中    華    民    國    97    年    3     月    31    日
                  刑事第二庭    法  官  陳海寧
以上正本證明與原本無異。
如不服本判決應於收受本判決送達後10日內向本院提出上訴書狀
，其未敘述上訴理由者，並得於提起上訴後10日內向本院補提理
由書狀（均須按他造當事人之人數附繕本）「切勿逕送上級法院
」
中    華    民    國    97    年    4     月    9     日
                                書記官  馮得弟
附錄本案論罪科刑法條
毒品危害防制條例第10條
施用第一級毒品者，處 6 月以上 5 年以下有期徒刑。
施用第二級毒品者，處 3 年以下有期徒刑。


司法院資訊處製作；財團法人民間司法改革基金會備份。
